臺灣新北地方法院板橋簡易庭小額民事判決
110年度板小字第3589號
原      告  和泰產物保險股份有限公司

法定代理人  莊瑞德  


訴訟代理人  沈里麟  
            朱純伶  
被      告  洪冠君  
上列當事人間請求侵權行為損害賠償事件，本院於民國110年12
月17日言詞辯論終結，判決如下：
    主      文
被告應給付原告新臺幣11,251元，及自民國110年11月23日起至
清償日止，按週年利率5%計算之利息。
原告其餘之訴駁回。
訴訟費用新臺幣1,000元，由被告負擔新臺幣750元，餘由原告負
擔。
本判決原告勝訴部分得假執行。但被告如以新臺幣11,251元為原
告預供擔保，得免為假執行。
    事實及理由
一、原告主張：被告於民國108年11月13日下午5時許，駕駛車牌
  &0000; 號碼0000-00號自用小客車，行經新北市○○區○○街000
    巷
    0○00號，因倒車時未注意其他車輛，而與由原告承保車體損
    失險、訴外人黃啟瑜駕駛訴外人陳香蓮所有之車牌號碼000-
    0000號自用小客車（下稱系爭車輛）發生碰撞，致系爭車輛
    受損。經蘭揚汽車股份有限公司(下稱蘭揚公司)修復後，原
    告依約賠付車體修復費用新臺幣（下同）14,994元(鈑金924
    元、烤漆6,930元、零件7,140元），並已理賠完畢。為此，
    爰依保險代位及侵權行為損害賠償之法律關係，請求被告賠
    償損害等語。並聲明：被告應給付原告14,994元，及自起訴
    狀繕本送達翌日起至清償日止，按週年利率5%計算之利息。
二、被告則以：被告慢慢倒車時，系爭車輛駕駛人黃啟瑜從車道
    開上來，車速較快，兩車因而發生碰撞，系爭車輛駕駛人黃
    啟瑜亦有過失；原告請求賠償金額過高等語，資為抗辯。並
    聲明：㈠原告之訴駁回。㈡如受不利判決，願供擔保請准宣告
    免為假執行。
三、法院之判斷：
  ㈠按因故意或過失，不法侵害他人之權利者，負損害賠償責任
    ；汽車、機車或其他非依軌道行駛之動力車輛，在使用中加
    損害於他人者，駕駛人應賠償因此所生之損害，民法第184
    條第1項前段、第191條之2前段分定明文。又按被保險人因
    保險人應負保險責任之損失發生，而對於第三人有損失賠償
    請求權者，保險人得於給付賠償金額後，代位行使被保險人
    對於第三人之請求權。但其請求之金額，以不逾賠償金額為
    限，保險法第53條第1項亦著有明文。原告主張被告於上開
    時、地駕駛前揭車輛，因倒車時未注意其他車輛，與系爭車
    輛發生碰撞，致系爭車輛受損之事實，業據提出汽車險理賠
    案號查覆表、系爭車輛行車執照影本、新北市政府警察局道
    路交通事故當事人登記聯單暨初步分析研判表、道路交通事
    故現場圖、現場暨車損照片、理賠申請書、蘭揚公司之估價
    單及統一發票為證，並據本院依職權向新北市政府警察局中
    和分局調閱本件道路交通事故卷宗，經核無訛，且為被告所
    不爭執，是依本院調查證據之結果，堪認原告前開主張為真
    正。準此，原告依侵權行為損害賠償及保險代位之規定，請
    求被告賠償系爭車輛之修復費用，洵屬有據。
  ㈡另按當事人主張有利於己之事實者，就其事實有舉證之責任
    ，民事訴訟法第277條前段定有明文。被告雖抗辯系爭車輛
    駕駛人黃啟瑜亦與有過失，然為原告所否認，參以系爭車
    輛駕駛人黃啟瑜於警詢時陳稱：伊當時由松廈停車出來，伊
    出停車場門後，見路況良好便起步，因停車場比較陡，伊上
    坡小稍微加速，快到平面時，突然碰一聲，與對方撞上，伊
    馬上停止，但對方前進後又倒車再撞一下，伊馬上下車與對
    方談，但對方還是撞第3次等語；被告於警詢時陳稱：伊當
    時由自立路往大智109巷進來，往秀朗路3段128巷17弄方向
    行駛，因伊當時要調頭，伊先往右後倒車往停車場，伊倒車
    時有聽到嗶嗶聲，伊以為撞那盆樹：對方說兩車發生碰撞，
    伊才知道等語，足見本件事故係因被告駕駛前開車輛倒車時
    疏未注意後方行車動態所致，系爭車輛駕駛人黃啟瑜於停車
    場坡道雖有稍微加速之情，然此核非本件事故發生之原因，
    被告空言辯稱系爭車輛駕駛人黃啟瑜就本件事故之發生亦與
    有過失，然未舉證以實其說，難認可採。況稽之新北市政府
    警察局道路交通事故初步分析表亦記載：「洪冠君駕駛車牌
    號碼0000-00號自用小客車疑倒車時未注意其他車輛。黃啟
    瑜駕駛車牌號碼000-0000號自用小客車，尚未發現肇事因素
    」，益徵黃啟瑜之駕駛行為並非本件事故發生之原因，被告
    抗辯黃啟瑜亦與有過失，要屬無據。
  ㈢復按物被毀損時，被害人除得依民法第196條請求賠償外，並
    不排除民法第213條至第215條之適用。依民法第196條請求
    賠償物被毀損所減少之價額，得以修復費用為估定之標準，
    但以必要者為限（例如：修理材料以新品換舊品，應予折舊
    ）。被害人如能證明其物因毀損所減少之價額，超過必要之
    修復費用時，就其差額，仍得請求賠償【最高法院77年度第
    9次民事庭會議決議㈠可資參照】。查系爭車輛修復費用為14
    ,994元（鈑金924元、烤漆6,930元、零件7,140元），有蘭
    揚公司出具之估價單及統一發票存卷可參。惟該修復費用中
    零件部分既係以新品更換舊品，則應扣除折舊後計算其損害
    。復依行政院財政部發布之「固定資產耐用年數表」規定，
    汽車如非屬運輸業用客車、貨車，其耐用年數為5年，並依
    同部訂定之「固定資產折舊率表」規定，耐用年數5年依定
    率遞減法之折舊率為千分之369，其最後1年之折舊額，加歷
    年折舊累計額，其總和不得超過該資產成本原額10分之9。
    準此，系爭車輛於107年3月出廠，有系爭車輛行車執照影本
    乙紙在卷足憑，至事故發生之108年11月23日，系爭車輛之
    實際使用年數為1年8個月，故原告就零件部分得請求之金額
    應以3,397元為限（計算式如附表），加計毋庸折舊之鈑金9
    24元、烤漆6,930元，共11,251元，即為原告得請求被告賠
    償之修理費用。被告空言辯稱估價單修復費用過高，惟未提
    出任何證據佐證之，洵不足採。 
四、綜上所述，原告基於保險代位及侵權行為損害賠償之法律關
    係，請求被告給付11,251元，及自起訴狀繕本送達翌日即11
    0年11月23日起至清償日止，按週年利率5%計算之利息，為
    有理由，應予准許，逾此範圍之請求，為無理由，應予駁回
    。
五、本件事證已臻明確，兩造其餘之攻擊防禦方法及所提證據，
    於判決結果不生影響，爰不一一論列，併此敘明。
六、本件係適用小額訴訟程序所為被告敗訴之判決，爰依職權宣
    告假執行，又被告陳明願供擔保，請求免為假執行，核無不
    合，爰酌定相當擔保金額准許之；另確定本件訴訟費用額為
    原告已繳納之第一審裁判費1,000元，由被告負擔750元，餘
    由原告負擔。
中　　華　　民　　國　　111 　年　　1 　　月　　21　　日
                  臺灣新北地方法院板橋簡易庭
                            法  官  施函妤
以上為正本係照原本作成。
如不服本判決，應於送達後20日內，向本院提出上訴狀並表明上
訴理由，如於本判決宣示後送達前提起上訴者，應於判決送達後
20日內補提上訴理由書（須附繕本）。
中　　華　　民　　國　　111 　年　　1 　　月　　24　　日
                            書記官  吳昌穆
附錄：
一、民事訴訟法第436條之24第2項：
    對於小額程序之第一審裁判上訴或抗告，非以其違背法令為
    理由，不得為之。
二、民事訴訟法第436條之25：
    上訴狀內應記載上訴理由，表明下列各款事項：
    (一)原判決所違背之法令及其具體內容。
    (二)依訴訟資料可認為原判決有違背法令之具體事實。
三、民事訴訟法第471條第1項：（依同法第436條之32第2項規定
    於小額事件之上訴程序準用之）
    上訴狀內未表明上訴理由者，上訴人應於提起上訴後二十日
    內，提出理由書於原第二審法院；未提出者，毋庸命其補正
    ，由原第二審法院以裁定駁回之。
附表：
折舊時間           金額
第1年折舊值        7,140×0.369=2,635
第1年折舊後價值    7,140-2,635=4,505
第2年折舊值        4,505×0.369×(8/12)=1,108
第2年折舊後價值    4,505-1,108=3,397